臺灣臺南地方法院刑事判決
111年度易字第975號
公  訴  人  臺灣臺南地方檢察署檢察官
被      告  朱韻歡


上列被告因業務侵占案件，經檢察官提起公訴（111年度偵字第1
5255號），被告於本院準備程序進行中，就被訴事實為有罪之陳
述，經法官告知簡式審判程序意旨，並聽取檢察官及被告之意見
後，合議庭裁定依簡式審判程序審理，並判決如下：
    主  文
朱韻歡犯業務侵占罪，處有期徒刑陸月，如易科罰金，以新臺幣
壹仟元折算壹日。緩刑參年，並應依附件之本院一一一年度南司
刑移調字第七五五號調解筆錄所載內容履行損害賠償。　　
    事  實
一、朱韻歡前受僱於方妤澄所經營址設臺南市○區○○路000號之檳
    榔攤擔任銷售員，負責買賣檳榔、收取營收現金並於下班結
    帳後將當日營收款擺放至雇主指定位置等事務，為從事業務
    之人，詎其竟利用職務之便，意圖為自己不法之所有，基於業
    務侵占之犯意，接續自111年2月中旬起至111年5月1日止，伺
    機將當日營收現金侵占入己，共計新臺幣（下同）12萬元。
    嗣經方妤澄發現有異，調閱監視器後報警處理，始知上情。
二、案經方妤澄訴由臺南市政府警察局第一分局報告臺灣臺南地
    方檢察署檢察官偵查起訴。
    理  由
壹、程序部分：
　　本案被告朱韻歡所犯之罪，係死刑、無期徒刑、最輕本刑為
    3年以上有期徒刑以外之罪，其於準備程序就前揭被訴事實
    為有罪之陳述，經受命法官告知簡式審判程序之旨，並聽取
    其與公訴人之意見後，本院合議庭裁定，依刑事訴訟法第27
    3條之1規定，由受命法官獨任進行簡式審判程序，是本案之
    證據調查，依刑事訴訟法第273條之2規定，不受同法第159
    條第1項、第161條之2、第161條之3、第163條之1及第164條
    至第170條規定之限制，合先敘明。
貳、實體部分：
一、認定犯罪事實所憑之證據及理由：
　　被告就上開犯罪事實，於本院準備程序及審理程序時均坦承
    不諱（本院卷第35頁、第42頁），核與告訴人方妤澄於警詢
    及偵訊之證述情節相符（警卷第11頁至第13頁、偵卷第19頁
    至第20頁），且有111年4月26日至5月1日被告侵占店內款項
    之監視綠影畫面截圖14張（警卷第15頁至第27頁）附卷可證
    。是以被告任意性之自白與事實相合，應可採信。綜上，本
    案事證明確，被告犯行洵堪認定，應依法論科。
二、論罪科刑：
  ㈠核被告所為，係犯刑法第336條第2項之業務侵占罪。又被告
    自111年2月中旬起至111年5月1日止，利用其擔任檳榔銷售員
    業務之機會，接續侵占共12萬元之現金，係於密切接近之時
    間、地點實施，侵害同一法益，各行為獨立性極為薄弱，依
    一般社會健全觀念，在時間差距上，難以強行分開，在刑法
    評價上，以視為數個舉動之接續施行，合為包括之一行為予
    以評價，較為合理，屬接續犯，應論以一罪。
　㈡爰審酌被告僅為一己私利，即違背其職責，利用擔任檳榔攤
    銷售員業務之機會，遂行其侵占行為，顯乏尊重他人財產權
    及誠信之觀念，實應予非難，惟犯後坦承犯行，對自己不利
    事實均坦白未有隱瞞，且於本院與告訴人達成和解，犯後態
    度尚佳，兼衡被告未婚無子，現仍在其他檳榔攤工作，高職
    肄業之智識程度，暨其犯罪情節、目的、告訴人之損失等一
    切情狀，量處如主文所示之刑，並諭知易科罰金之折算標準
    。　  
  ㈢按被告前未曾犯罪受有期徒刑之宣告，有臺灣高等法院被告
    前案紀錄表可憑，其因一時疏失致罹刑章，且已與告訴人達
    成調解，有本院111年度南司刑移調字第755號調解筆錄在卷
    可證（本院卷第57頁），信被告經此科刑之教訓，已足資警
    惕，應無再犯之虞，本院因認被告所受宣告之刑，以暫不執
    行為適當，併予宣告緩刑3年，以啟自新。又按緩刑宣告，
    得斟酌情形，命犯罪行為人向告訴人支付相當數額之財產或
    非財產上之損害賠償，刑法第74條第2項第3款亦有明定。本
    院為確保被告於緩刑期間，能按上開調解筆錄所承諾之賠償
    金額以及付款方式履行，以確實收緩刑之功效，爰依前揭規
    定，併諭知被告應依調解筆錄內容支付損害賠償。又被告如
    違反上開緩刑所定負擔之情節重大，足認原宣告之緩刑難收
    預期效果，而有執行刑罰之必要者，依刑法第75條之1第1項
    之規定，得撤銷其宣告，附此敘明。末查被告已與告訴人調
    解成立，被告依約需賠償告訴人12萬元，此有上開調解筆錄
    在卷可佐，如再宣告沒收，難免造成被告過度負擔，而有過
    苛之虞，故依刑法第38條之2第2項之規定，不予宣告沒收。
據上論斷，應依刑事訴訟法第273條之1第1項、第299條第1項前
段，刑法第336條第2項、第41條第1項前段、第74條第1項第1款
、第2項第3款，刑法施行法第1條之1第1項，判決如主文。
本案經檢察官林怡君提起公訴，檢察官陳于文到庭執行職務。 
中　　華　　民　　國　　111 　年　　11　　月　 　25 　日
                  刑事第九庭  法  官  陳碧玉
以上正本證明與原本無異。
如不服本判決應於收受本判決後20日內向本院提出上訴書狀，並
應敘述具體理由。其未敘述上訴理由者，應於上訴期間屆滿後20
日內向本院補提理由書狀（均須按他造當事人之人數附繕本）「
切勿逕送上級法院」。 
　　　　　　　　　　　　　　　書記官　詹淳涵　　　　　　
中　　華　　民　　國　　111 　年　　11　　月　　25　　日

附錄本案論罪科刑法條全文：
中華民國刑法第336條
對於公務上或因公益所持有之物，犯前條第1項之罪者，處1年以
上7年以下有期徒刑，得併科15萬元以下罰金。
對於業務上所持有之物，犯前條第1項之罪者，處6月以上5年以
下有期徒刑，得併科9萬元以下罰金。
前二項之未遂犯罰之。